臺灣高等法院高雄分院刑事判決　　　　 96年度上訴字第200號
上　訴　人
即　被　告　百承資訊有限公司
代　表　人　甲○○○
上　訴　人
即　被　告　甲○○○
上列一人
選任辯護人　黃重雍律師
上列上訴人因違反著作權法案件，不服臺灣高雄地方法院94年度
訴字第1107號中華民國95年12月15日第一審判決（起訴案號：臺
灣高雄地方法院檢察署93年度偵字第24022 號），提起上訴，本
院判決如下：
    主  文
原判決撤銷。
甲○○○連續擅自以重製之方法侵害他人之著作財產權，處有期
徒刑陸月；如易科罰金，以銀元佰元，即新台幣玖佰元折算壹
日。扣案附表一之A4硬碟壹顆、客戶交易明細簿壹本、客戶訂購
單壹紙、個人電腦報價明細表貳紙及附表二D2、D4光碟各壹張，
均沒收。
百承資訊有限公司其代表人，因執行業務，連續擅自以重製之方
法侵害他人之著作財產權，科罰金新台幣貳拾萬元。
    事  實
一、甲○○○係設於高雄縣鳳山市○○街135 號之「百承資訊有
    限公司」（以下簡稱：百承資訊公司）之負責人；其明知「
    Windows98 」、「WindowsXP 」、「Office2000、2002（以
    上均含Word、Excel 、Access、PowerPoint、Outlook 、
    FrontPage） 」、「OfficeXP」、「Plus For WindowsXP」
    （即如附表一及附表二D2、D4所示）等電腦程式，均係美商
    微軟公司（MicroSoft Corporation ，以下簡稱：微軟公司
    ）享有著作權之電腦程式著作，應受我國著作權法保護之著
    作物，未經微軟公司之同意或授權，不得擅自重製。竟基於
    擅自以重製方法侵害他人著作財產權之概括犯意，除上開「
    WindowsXP 」係自90年10月30日在台發行後之某日起、及「
    Plus For WindowsXP」係自90年10月25日在美國發行後之某
    日起、「OfficeXP」係自90年6 月15日在台發行後之某日起
    外（起訴書誤載為均自90年年中某日起，應予更正），所餘
    電腦程式係自90年年中某日起，均至93年10月10日止，在百
    承資訊公司內，於銷售組裝電腦或維修電腦時，多次未經微
    軟公司同意或授權，將附表一所示電腦程式著作，以硬碟對
    拷或以同一產品金鑰搭配光碟重複安裝之方式，重製於客戶
    所購買組裝或送修之電腦硬碟內；將附表二D2、D4所示電腦
    程式著作，以拷貝或自網路下載之方式，燒錄重製於光碟內
    ，以供為客戶組裝、維修電腦時安裝使用，侵害微軟公司之
    電腦程式著作財產權。嗣經微軟公司於93年4 月22日派員以
    假名「趙德昌」名義至百承資訊公司，以新台幣（下同）1
    萬5 千元之代價向甲○○○購得附表一T1電腦，發覺有侵害
    著作權情事，乃提出告訴，為警於同年10月14日16時許持搜
    索票前往搜索，當場查獲附表一A1、A2、A3電腦及A4硬碟內
    之電腦程式，並於作成電腦軟體紀錄表並翻拍電腦螢幕畫面
    存證後，將附表一A1、A2、A3電腦交由甲○○○保管（未扣
    案），另扣押甲○○○所有供犯罪所用之附表一A4硬碟1 顆
    、客戶交易明細簿1 本、客戶訂購單1 紙、個人電腦報價明
    細表2 紙及附表二D2、D4光碟。
二、案經美商微軟公司訴由高雄市政府警察局楠梓分局報請臺灣
    高雄地方法院檢察署檢察官偵查起訴。
    理  由
一、證據能力部分
    卷附電腦軟體紀錄表、微軟公司PID3.0版產品識別說明文件
    暨中文譯本，雖屬審判外之書面陳述，然業經檢察官、被告
    甲○○○同意作為本案證據，本院審酌前者係警方於執行搜
    索所時製作，所載內容乃係現場查獲之附表一A1、A2、A3、
    A4所示之電腦程式名稱，且經被告當場簽認無訛；後者係微
    軟公司有關產品識別技術、方法之說明，均無何不實之情形
    ，核認適當，依刑事訴訟法第159 條之5 第1 項規定，具有
    證據能力。
二、犯罪事實之認定
    訊據上訴人即被告甲○○○就其為百承資訊公司之負責人，
    及就附表一T1所示電腦程式部分，坦承有非法重製之違反著
    作權法情事外，餘皆否認犯行，辯稱：附表一A2、A3電腦係
    伊公司內部使用的，其內之電腦程式均是合法軟體所灌錄；
    附表一A1電腦是客戶所送修、A4硬碟是客戶送修所換下來之
    廢硬碟，其之電腦程式於客戶送修時即存在，均不是伊幫客
    戶灌錄的；附表二D2光碟是客戶自行備份，送修時請伊安裝
    ，忘記取回，附表二D4光碟，應是客戶自行從網路下載，連
    同電腦送修，忘記帶回去云云，經查：
  (一)附表一及附表二D2、D4所示之電腦程式，均係微軟公司享有
    著作權之電腦程式著作，有微軟公司於美國之著作權登記影
    本暨宣示書影本在卷可稽（警卷第27至58頁），除附表二D4
    「Plus For WindowsXP」僅在美國公開發行，未在我國發行
    外（此據告訴代理人陳明無訛，並提出90年10月25日美國公
    開發行之網頁資料可稽），所餘電腦程式均已在我國公開發
    行，則有告訴代理人提出在我國公開發行之網頁資料相佐，
    依我國著作權法第4 條第2 款、82年7 月16日簽署生效之「
    中美著作權保護協定」，應受我國著作權法之保護，是微軟
    公司之前揭電腦程式著作，在我國享有著作權，非經著作權
    人同意或授權，不得擅自重製，應無疑義。又美國人之著作
    ，如符合上開規定，而受我國著作權法保護者，依著作權法
    第106 條之1 規定，不因我國於91年1 月1 日加入世界貿易
    組織（WTO） 而受影響，附此敘明。
  (二)附表一所示電腦程式部分
  1.告訴人微軟公司所出售之電腦軟體，不論是零售版或隨機版
    （即OEM 版），每套真品軟體證明書上均附有1 組產品金鑰
    （PRODUCT KEY)，用以識別授權情形，使用者安裝軟體時，
    需輸入該產品金鑰，安裝完成後，則會產生1 組獨立之產品
    序號，序號係由20個字元所組成，其中一部分為安裝識別碼
    ，倘使用者以同一產品金鑰重複安裝軟體於多數電腦上，則
    每台電腦之安裝識別碼均會相同（零售版，前15碼字元相同
    ，其中9 至15碼為安裝識別碼，後5 碼則隨灌錄時間而異；
    隨機版，後15碼字元相同，其中6 至8 碼為「OEM 」、9 至
    10碼為字串「00」，所餘則為安裝識別碼，前5 碼則隨灌錄
    時間而異），如以不同產品金鑰安裝於多數電腦上，則每台
    電腦之安裝識別碼即不同；是若數電腦內如出現產品序號相
    同之軟體，即表示係以硬碟對拷之方式重製，如出現安裝識
    別碼相同之軟體，即表示係以同1 組產品金鑰搭配光碟重複
    安裝之方式重製等情，業據告訴代理人洪仁杰律師狀載（偵
    卷第11頁）及陳述明確（第一審卷第35頁），並提出微軟公
    司PID3.0版產品識別說明文件及中文譯本各1 份（偵卷第17
    至24頁）在卷為憑。再者，除與微軟公司簽有大量授權合約
    之情形外（如企業用戶），一般使用者所購每套軟體，依微
    軟公司所售軟體所附之使用者授權合約約定，僅得於1 台電
    腦上安裝、使用、存取，此有使用者授權合約1 份在卷可參
    （第一審卷149 頁），是於正常安裝之情形下，每台電腦所
    載軟體之產品序號（含安裝識別碼）應無相同之可能，若於
    不同電腦內，查有產品序號或安裝識別碼相同之情形，即屬
    非法重製而違反著作權法。
  2.告訴人微軟公司於93年4 月22日派員以「趙德昌」名義向被
    告甲○○○購得附表一之T1所示電腦，其內載有如附表一之
    T1所示之電腦程式，此有客戶訂購單2 紙及T1電腦螢幕列印
    資料1 份在卷為憑；嗣警方於同年10月14日前往搜索，查獲
    附表一之A1、A2、A3所示電腦及A4所示硬碟暨其內之電腦程
    式，此有卷附電腦軟體紀錄表、電腦螢幕翻拍照片各1 份可
    稽，並經本院勘驗扣案附表一A4硬碟，確認其內所載之電腦
    程式無訛，此有勘驗筆錄可參，被告復不否認。則由上開所
    查獲電腦程式之產品序號（含安裝識別碼）觀之：
  (1)附表一之A1、A4所示電腦內「Acess2002 、Excel2002 、
    Outlook2002 、PowerPoi nt2002 、Word2002、FrontPage2
    002 」之產品序號、「WindowsXP 」之安裝識別碼均完全相
    同，而該「Wi ndowsXP」之安裝識別碼，又與附表一之T1電
    腦內「WindowsXP 」之安裝識別碼相同。
  (2)附表一之A2、A3電腦內「Wind ows98、Word2000」之產品序
    號完全相同，附表一之A2、A3電腦內「Word2000」、附表一
    之A3電腦內「Excel2000 」之安裝識別碼分別與附表一之T1
    電腦內「Word2000、Excel200 0」之安裝識別碼相同。
    參諸前揭說明，可知產品序號相同者，係以硬碟對拷之方式
    而非法重製，安裝識別碼相同者，係以同1 組產品金鑰搭配
    光碟重複安裝之方式而非法重製，則被告就附表一所示電腦
    程式有非法重製之行為，至為明確。
  3.被告固辯稱附表一之A1電腦、A4硬碟分別是客戶所送修之電
    腦、及送修所換下來之廢硬碟，其內之電腦程式於送修時即
    存在，並非伊幫客戶所灌錄；附表一之A2、A3電腦係伊公司
    內部所用，均是合法軟體所灌錄云云。然查：
  (1)被告對其擅自重製附表一之T1電腦程式一情，業於原審及本
    院審理時坦承不諱，並有卷附客戶訂購單2 紙及T1電腦螢幕
    列印資料1 份可佐，堪認被告此部分自白與事實相符而得採
    信。
  (2)由附表一所示電腦程式之重製情形得知，附表一之A1、A4「
    WindowsXP 」之安裝識別碼，與附表一之T1電腦之安裝識別
    碼相同，足見該3 台電腦之「WindowsXP 」係以同1 組產品
    金鑰重複安裝而重製無訛，則附表一之A1、A4「WindowsXP
    」如非被告所重製，豈會與被告售予他人之T1電腦內之「
    WindowsXP 」有相同之安裝識別碼，是附表一A1電腦、A4硬
    碟縱如被告所辯係客戶所送修，其內之電腦程式亦係被告所
    重製，殆無疑義，被告就此部分辯稱其未為重製行為，不足
    採信；又被告就該電腦、硬碟僅空辯係客戶所有，卻未能指
    明該客戶究係為何人，經本院提示扣案客戶訂購單、客戶交
    易明細簿供其辨明，亦稱無法從中指出客戶，則是否真有客
    戶其人，已足懷疑，況被告前於原審準備程序中，曾自陳已
    將附表一之A1電腦送交回收商處理，衡情，該電腦果係他人
    所送修，豈有不取回電腦之理，被告亦豈會私自將電腦任意
    予以回收處理，被告所辯，顯有違常情，殊無可採。
  (3)附表一之A2、A3電腦所載之電腦程式，有產品序號相同或安
    裝識別碼相同之非法重製情形，詳如前述，被告無視上開重
    製情形，堅稱其有合法授權，且A2、A3電腦內之軟體是2 套
    獨立軟體所灌錄云云，顯與前開有關微軟公司之產品識別說
    明不符；被告雖辯稱可能係其中1 片正版光碟壞掉，伊以另
    1 片重灌云云，惟被告除未能提出任何正版軟體或購買憑證
    以供查證外（卷附被告提出之發票，核對後均與此無關），
    經訊以縱係如此，何以其內「Word2000、Excel2000 」之序
    號（應係安裝識別碼）會與附表一之T1同程式之序號（應是
    安裝識別碼）相同？被告竟辯稱如是以網路下載之破解軟體
    加以安裝，序號自然會相同等語，無異自承附表一之A2、A3
    及T1所示相同之電腦程式，係以自網路下載之軟體加以安裝
    ，而無合法授權甚明；再者，被告固提出一「Windows98 」
    光碟供原審勘驗，然因所提出之產品金鑰不符，以致無法執
    行安裝，業經原審當庭勘明，有勘驗筆錄可參，是就附表一
    之A2、A3所載「Wi ndows98」部分，尚無從作有利於被告之
    認定。
  (三)附表二D2、D4所示電腦程式部分
  1.附表二D2、D4光碟係警方搜索時所查扣之物，其內所載之電
    腦程式經警當場測試後，翻拍電腦螢幕，有翻拍照片1份 存
    卷可稽，復經本院當庭勘驗該扣案光碟，確認其內所載之電
    腦程式無誤，且為被告所不否認。而該光碟既係燒錄而成，
    其有重製之情形，自屬無疑。
  2.被告固辯稱D2光碟係客戶自行備份，D4光碟係客戶自行從網
    路上所下載，均因送修後忘記取回云云。惟查，被告就此節
    歷次供陳不一，其於偵查中先稱上開光碟係伊93年初所燒錄
    等語（偵卷第40頁），嗣於原審準備程序中則稱附表二之D2
    光碟係伊幫客戶所為之備份，D4係伊自網路上所下載等語（
    第一審卷第34頁），是被告所辯之可信性，已足懷疑。再者
    ，該D2光碟正面載有「OfficeXP出機用」之字樣，衡情，若
    是客戶購買正版軟體後所為之自行備份，殊無記載「出機用
    」之理，是該D2光碟係被告所重製，應堪認定；且被告對此
    未能提出正版軟體或購買憑證證明有合法授權（卷附被告提
    出之發票，核對後均與此無關），屬合理使用範圍之備份，
    自屬非法重製。至D4光碟部分，參酌被告曾於偵查及本院準
    備程序中兩度坦承係其所燒錄、下載，及該電腦程式在國內
    並無發行等節，應認係被告自網路上下載而非法重製。
  (四)綜上，被告所辯，均不足採信；又被告前於偵查中及原審94
    年4 月27日第1 次準備程序中，業已坦認確有本件擅自以重
    製方法侵害他人著作權之犯行，行為時間約自90年年中開始
    至93年10月10日止，並有卷附附表一之A1電腦程式之安裝目
    錄螢幕翻拍照片可證（該安裝目錄所示修改日期為93年10月
    10日），嗣後竟翻異前詞，而為前開不足採信之辯解，參酌
    其前後供述反覆一情，益徵其上開所辯，應係卸責之詞；此
    外，復有扣案客戶訂購單1 紙、個人電腦報價明細表，其上
    載有「XP」、「XPOffice」等字樣，卻未列明售價，互核被
    告確曾出售載有非法重製軟體之附表一T1電腦予他人，再佐
    以被告自86年7 月間即經營百承資訊公司，以電腦之買賣、
    維修為主要營業項目，從事此業已久，此經被告自承甚詳，
    並有卷附營利事業登記證、公司執照、公司資料查詢表可按
    ，暨參之如附表一、二所示之在台發行時間，堪認本件事證
    已臻明確，被告於事實欄所載之起迄日範圍內，連續為本件
    非法重製犯行，洵足認定。
三、論罪科刑部分：
  (一)被告雖有擅自重製前開電腦程式行為，惟其已否認係基於意
    圖銷售而重製，而依告訴人所提出及扣案之客戶訂購單，其
    上所載款項明細，並不包含前開電腦軟體程式在內；再者，
    告訴人於告訴狀中亦陳明「不肖之電腦硬體銷售商，為求促
    銷其硬體產品，擅自重製各種電腦軟體儲存於其肖售予消費
    者久電腦硬式磁碟機中一併『附送』給購買者」等語，足認
    被告自客戶取得之對價，僅係電腦硬體部分，而不及於其擅
    自重製之電腦程式，自難認其係其基於意圖銷售而重製。是
    核被告甲○○○所為，係犯93年9 月1 日修正公布之著作權
    法第91條第1 項之擅自以重製方法侵害他人著作財產權罪。
    公訴意旨認被告係同條第2 項之意圖銷售而擅自以重製方法
    侵害他人著作財產權罪。尚有未洽，惟其社會基本事實相同
    ，本院自得變更起訴法條予以審理。被告百承資訊公司因其
    代表人甲○○○執行業務，犯著作權法第91條第1 項之罪，
    依同法第101 條第1 項規定，應併受同法第91條第1 項所定
    罰金刑之處罰。被告甲○○○先後多次意圖銷售，擅自以重
    製方法侵害他人著作財產權，時間緊接，觸犯構成要件相同
    之罪名，顯係基於概括之犯意為之，應依修正前刑法第56條
    連續犯規定，論以一罪，並加重其刑。
  (二)被告甲○○○行為後，刑法部分條文業於94年2 月2 日修正
    公布，於95年7 月1 日施行，修正後刑法刪除第56條有關連
    續犯之規定，則被告上開數行為，依舊法本得論以連續犯而
    成立一罪，依新法將論以數罪而併罰之，是此項修正不利被
    告，依刑法第2 條第1 項從舊從輕之規定，自應適用行為時
    即修正前刑法第56條之規定，先予敘明。
  (三)又連續犯罪實施中如法律有變更，其一部觸犯舊法，一部涉
    及新法時，應依最後行為時之新法處斷，並無行為後法律變
    更須比較新舊法適用之問題（最高法院29年上字第3866號判
    例、93年度台非字第273 號判決參照）。查被告甲○○○係
    自90年年中某日起至93年10月10日止，連續非法重製電腦程
    式著作，期間著作權法分別於90年11月12日、92年7 月9 日
    、93年9 月1 日修正公布，依上開說明，本件被告應以其最
    後行為時之93年9 月1 日修正公布（同年月3 日生效）之著
    作權法為論罪依據；又被告行為後，著作權法再於95年5 月
    3 日修正公布，於同年7 月1 日施行，惟其所涉擅自以重製
    方法侵害他人著作財產權之犯行部分（著作權法第91條第1
    項），並未經修正，行為時與裁判時法並無不同；至被告因
    上開犯行，致其所負責經營之百承資訊公司應併受罰金處罰
    部分，亦未經修正（修正前後著作權法第101 條就法人之代
    表人犯第91條之罪，均規定應對法人科以該條之罰金），故
    無有利、不利之情形，應依行為時法即93年9 月1 日修正公
    布之著作權法予以論處。
  (四)原審以被告罪證明確而為論罪科刑，固非無見，惟被告所為
    係犯著作權法第91條第1 項之擅自以重製方法侵害他人著作
    財產權罪，原審認被告係同條第2 項之意圖銷售而擅自以重
    製方法侵害他人著作財產權罪，尚有未洽；又關於附表二之
    D3、D5之著作部分，並未經著作財產權人合法告訴，此亦為
    原審所認定之事實，依法不得為實體之審理，原審竟為實體
    審理，而為不另為無罪之諭知，亦有未洽。被告上訴意否認
    犯罪，雖無理由，惟原判決既有不當之處，應予撤銷改判。
  (五)爰審酌被告甲○○○身為百承資訊公司負責人，從事電腦買
    賣、維修業務，由來已久，對電腦程式著作之重製問題及著
    作權法相關規範，自應較一般人熟知，竟未能尊重他人著作
    財產權，為促進電腦銷售、維修業務，長期多次為重製犯行
    ，誠屬不該，且犯後飾詞圖卸，態度不佳等一切情狀，量處
    如主文第二項示之刑，並諭知易科罰金之折算標準。另就百
    承資訊公司，科如主文第三項所示之罰金，以資懲儆。
  (六)又行為後法律有變更者，適用行為時之法律。但行為後之法
    律有利於行為人者，適用最有利於行為人之法律，刑法第2
    條第1 項定有明文。而被告於行為時之刑法第41條第1 項前
    段規定：「犯最重本刑為5 年以下有期徒刑以下之刑之罪，
    而受6 個月以下有期徒刑或拘役之宣告，因身體、教育、職
    業、家庭之關係或其他正當事由，執行顯有困難者，得以1
    元以上3 元以下折算一日，易科罰金。」又其行為時之易科
    罰金折算標準，修正前罰金罰鍰提高標準條例第2 條前段（
    現已刪除）規定，就其原定數額提高為100 倍折算1 日，則
    本件受刑人行為時之易科罰金折算標準，應以銀元300 元折
    算1 日，經折算為新臺幣後，應以新臺幣900 元折算為1 日
    。惟95年7 月1 日修正公布施行之刑法第41條第1 項前段則
    規定：「犯最重本刑為五年以下有期徒刑以下之刑之罪，而
    受六個月以下有期徒刑或拘役之宣告者，得以新臺幣一千元
    、二千元或三千元折算一日，易科罰金。」比較修正前後之
    易科罰金折算標準，以95年7 月1 日修正公布施行前之規定
    ，較有利於受刑人，則應依刑法第2 條第1 項前段，適用修
    正前刑法第41條第1 項前段規定，定其折算標準。
  (七)扣案附表一A4硬碟1 顆、客戶交易明細簿1 本、客戶訂購單
    1 紙、個人電腦報價明細表2 紙及附表二D2、D4光碟，均屬
    甲○○○所有供犯罪所用之物，爰依著作權法第98條前段規
    定，宣告沒收。
四、公訴意旨復以：被告甲○○○所為本件犯行，尚構成93年9
    月1 日修正公布之著作權法第93條第3 款、第87條第6 款之
    罪嫌，而與同法第91條第2 項之罪，有牽連犯關係；另被告
    尚重製附表二D1、D3、D5所示電腦程式著作，其此部分所為
    ，亦涉有同法第91條第2 項之罪云云。經查：
  (一)93年9 月1 日修正公布之著作權法第87條第6 款固規定，明
    知為侵害著作財產權之物而以移轉所有權以外之方式散布者
    ，視為侵害著作權，應依同法第93條第3 款之規定論處。考
    其立法意旨係謂一般散布著作物原件或重製物之方法，不外
    買賣、出租、出借等，同法第28條之1 列有以移轉所有權方
    式之散布權，第29條列有出租權，並以同法第91條之1 、第
    92條就其侵害予以刑罰保護；其餘散布情形未予保護，故以
    同法第87條第6 款、第93條第3 款加以規範。是本條款所稱
    以移轉所有權以外之方式而散布之客體，應與以買賣、出租
    方式而散布之客體為相同之解釋，即應係著作物原件或重製
    物本身，核與本件被告係將附表一及附表二D2、D4電腦程式
    以硬碟對拷或以同一產品金鑰重複安裝或先重燒錄儲存於光
    碟內，再予重製之情形有別，自難以該罪相繩，惟公訴意旨
    認此部分與前揭犯行有方法結果之牽連關係，爰不另為無罪
    之諭知。
  (二)至附表二D1、D3、D5部分，訊據被告堅詞否認有此犯行，辯
    稱：附表二D1光碟係合法之備份，D3、D5光碟係客戶請伊備
    份，然拷貝後無法使用，即隨手擱置在公司內等語。
  1.關於附表二D1部分：按犯罪事實應依證據認定之，無證據不
    得認定其犯罪事實；又不能證明被告犯罪者，應諭知無罪之
    判決，刑事訴訟法第154 條第2 項、第301 條第1 項前段分
    別定有明文。關於被告就其所辯附表二D1光碟係合法備份一
    節，業已提出正版光碟及所附產品金鑰供原審勘驗屬實，製
    有勘驗筆錄在卷可稽，告訴代理人洪仁杰亦認在備份數量1
    張之範圍內，得認屬合理使用之備份，而當庭表明不主張被
    告此部分所為係未經合法授權之重製行為，而公訴人係依告
    訴人之指訴始對被告行為加以追訴，告訴人對被告此部分所
    為，既不予追究，公訴人復無法提出其他證據供本院查證，
    自難認被告此部分所為，有何侵害告訴人著作權之情事。綜
    上，檢察官就此部分起訴之犯罪事實，未能負舉證責任，此
    外，復查無其他積極證據足資證明被告確有此部分犯行，故
    不能證明被告犯罪。惟公訴意旨認此部分與前開有罪部分有
    連續犯之裁判上一罪關係，爰不另為無罪之諭知。
  2.關於附表二D3、D5部分；按「犯本章之罪，須告訴乃論。但
    犯第91條第3 項及第91條之1 第3 項之罪，不在此限。」著
    作權法第100 條定有明文。經查檢察官係認被告係犯著作權
    法第91條第2 項之罪，本院審理結果則認係同法條第1 項之
    罪，依著作權法第100 條規定，前開二罪均須告訴乃論。惟
    本件之著作財產權人並未提出告訴，本院自無從為實體審理
    ，依法本應為不受理之諭知，惟因公訴意旨認此部分與前開
    有罪部分有連續犯之裁判上一罪關係，爰不另為不受理之諭
    知。
據上論斷，應依刑事訴訟法第369 條第1 項前段、第364 條、第
299 條第1 項前段、第300 條，著作權法第91條第1 項、第101
條第1 項、第98條，刑法第11條、第2 條第1 項前段、修正前刑
法第56條、第41條第1 項前段，修正前罰金罰鍰提高標準條例第
2項 ，現行法規所定貨幣單位折算新台幣條例第2 條，判決如主
文。
本案經檢察官方娜蓉到庭執行職務。
中　　華　　民　　國　　96　　年　　5 　　月　　15　　日
                  刑事第三庭    審判長法  官　周賢銳
                                      法  官  謝宏宗
                                      法  官  黃仁松
以上正本證明與原本無異。
被告不得上訴。
檢察官如不服本判決應於收受本判決後10日內向本院提出上訴書
狀，其未敘述上訴理由者，並得於提起上訴後10日內向本院補提
理由書狀（均須按他造當事人之人數附繕本）「切勿逕送上級法
院」。
中　　華　　民　　國　　96　　年　　5 　　月　　15　　日
　　　　　　　　　　　　　　　　　　　書記官　馬蕙梅
附表一：
┌──┬────────┬────────────┬───────┬──────┐
│電腦│軟體名稱　　    │產品序號　　　　　　　　│備註　　      │發行日      │
├──┼────────┼────────────┼───────┼──────┤
│A1　│WindowsXP 　    │00000-000-0000000-00000 │安裝識別碼與A4│90年10月30日│
│　　│（Professional  │（安裝識別碼為0000000） │、T1相同      │在我國公開發│
│    │SP1）           │　                      │　            │行          │
│　　├────────┼────────────┼───────┼──────┤
│　　│Access2002　　　│00000-000-0000000-00000 │產品序號均與A4│發行日早於  │
│　　├────────┼────────────┤相同          │OfficeXP（見│
│　　│Excel2002　　　 │00000-000-0000000-00000 │　            │附表二）    │
│　　├────────┼────────────┤　            │            │
│　　│Outlook2002　　 │00000-000-0000000-00000 │　            │            │
│　　├────────┼────────────┤　            │            │
│　　│PowerPoint2002  │00000-000-0000000-00000 │　            │            │
│　　├────────┼────────────┤　            │            │
│　　│Word2002　　　　│00000-000-0000000-00000 │　　　　　　  │            │
│　　├────────┼────────────┤　　　　　　  │            │
│　　│FrontPage2002 　│00000-000-0000000-00000 │　　　　　　  │            │
├──┼────────┼────────────┼───────┼──────┤
│A2　│Windows98       │00000-000-0000000-00000 │產品序號與A3相│發行日早於  │
│    │（第2版）       │                        │同　          │WindowsXP   │
│　　├────────┼────────────┼───────┼──────┤
│　　│Word2000　　　　│00000-000-0000000-00000 │產品序號與A3相│發行日早於  │
│    │                │（安裝識別碼為0000000） │同；安裝識別碼│OfficeXP（見│
│    │                │                        │與T1相同      │附表二）    │
├──┼────────┼────────────┼───────┼──────┤
│A3　│Windows98       │00000-000-0000000-00000 │產品序號與A2相│發行日早於  │
│    │（第2版）　　   │                        │同　          │WindowsXP   │
│　　├────────┼────────────┼───────┼──────┤
│　　│Word2000　　　　│00000-000-0000000-00000 │產品序號與A2相│發行日早於  │
│    │                │（安裝識別碼為0000000） │同；安裝識別碼│OfficeXP（見│
│    │                │                        │與T1相同      │附表二）    │
│　　├────────┼────────────┼───────┼──────┤
│　　│Excel2000　　　 │00000-000-0000000-00000 │安裝識別碼與T1│同上        │
│    │                │（安裝識別碼為0000000） │相同          │            │
├──┼────────┼────────────┼───────┼──────┤
│A4　│WindowsXP       │00000-000-0000000-00000 │安裝識別碼與A1│90年10月30日│
│　　│（Professsional │（安裝識別碼為0000000） │、T1相同      │在我國公開發│
│    │SP1）           │　                      │　　　　　　  │行          │
│　　├────────┼────────────┼───────┼──────┤
│　　│Access2002　　　│00000-000-0000000-00000 │產品序號均與A1│發行日早於  │
│　　├────────┼────────────┤相同          │OfficeXP（見│
│　　│Excel2002　　　 │00000-000-0000000-00000 │　            │附表二）    │
│　　├────────┼────────────┤　            │            │
│　　│Outlook2002　　 │00000-000-0000000-00000 │　            │            │
│　　├────────┼────────────┤　            │            │
│　　│PowerPoint2002  │00000-000-0000000-00000 │　            │            │
│　　├────────┼────────────┤　            │            │
│　　│Word2002　　　　│00000-000-0000000-00000 │　　　　　　  │            │
│　　├────────┼────────────┤　　　　　　  │            │
│　　│FrontPage2002 　│00000-000-0000000-00000 │　　　　　　  │            │
├──┼────────┼────────────┼───────┼──────┤
│T1　│WindowsXP       │00000-000-0000000-00000 │安裝識別碼與A1│90年10月30日│
│　　│（Professsiona　│（安裝識別碼為0000000） │、A4相同      │在我國公開發│
│    │SP1）           │　                      │　　　　　　  │行          │
│　　├────────┼────────────┼───────┼──────┤
│　　│Word2000　　　　│00000-000-0000000-00000 │Word2000之安裝│發行日早於  │
│    │                │（安裝識別碼為0000000） │識別碼與A2、A3│OfficeXP（見│
│　　├────────┼────────────┤相同          │附表二）    │
│    │                │                        │Excel2000 之安│            │
│　　├────────┼────────────┤裝識別碼與A3相│            │
│　　│Outlook2000　　 │00000-000-0000000-00000 │同　          │            │
│　　├────────┼────────────┤              │            │
│　　│Access2000　　　│00000-000-0000000-00000 │　            │            │
│　　├────────┼────────────┤　            │            │
│　　│Excel2000　　　 │00000-000-0000000-00000 │　            │            │
│　　├────────┼────────────┤　            │            │
│　　│FrontPage2000　 │00000-000-0000000-00000 │　            │            │
└──┴────────┴────────────┴───────┴──────┘
附表二：
┌──┬──────────┬──┬─────────────┐
│光碟│內含軟體名稱　　    │數量│發行日　　　　　　　　　　│
├──┼──────────┼──┼─────────────┤
│D1　│WindowsXP　　　     │ 1　│90年10月30日在我國公開發行│
├──┼──────────┼──┼─────────────┤
│D2　│OfficeXP　　　      │ 1　│90年6 月15日在我國公開發行│
├──┼──────────┼──┼─────────────┤
│D3　│世紀爭霸電腦遊戲    │ 1　│                          │
├──┼──────────┼──┼─────────────┤
│D4　│Plus For WindowsXP  │ 1　│90年10月25日在美國公開發行│
├──┼──────────┼──┼─────────────┤
│D5　│世紀爭霸電腦遊戲    │ 1　│                          │
└──┴──────────┴──┴─────────────┘
附錄本件判決論罪科刑法條：
著作權法第91條
擅自以重製之方法侵害他人之著作財產權者，處3 年以下有期徒
刑、拘役，或科或併科新臺幣75萬元以下罰金。
意圖銷售或出租而擅自以重製之方法侵害他人之著作財產權者，
處6 月以上五年以下有期徒刑，得併科新臺幣20萬元以上2 百萬
元以下罰金。
以重製於光碟之方法犯前項之罪者，處6 月以上5 年以下有期徒
刑，得併科新臺幣50萬元以上5 百萬元以下罰金。
著作僅供個人參考或合理使用者，不構成著作權侵害。
